臺灣高雄地方法院刑事裁定　　　　　　　111年度聲字第225號
聲　請　人　臺灣高雄地方檢察署檢察官
受　刑　人　程擎天


上列聲請人因受刑人數罪併罰有二裁判以上，聲請定其應執行之
刑（111 年度執聲字第130號），本院裁定如下：
    主  文
程擎天因犯如附表所示之伍罪，所處各如附表所示之刑，應執行
有期徒刑貳年伍月。
    理  由
一、聲請意旨略以：受刑人程擎天因犯如附表所示之各罪，先後
    經法院判決確定，應依刑法第50條、第53條及第51條第5 款
    之規定，定其應執行之刑，爰依刑事訴訟法第477 條第1 項
    聲請定其應執行刑等語。
二、按二裁判以上所宣告之數罪，均在裁判確定前所犯者，併合
    處罰之，但得易科罰金之罪與不得易科罰金之罪、得易科罰
    金之罪與不得易服社會勞動之罪、得易服社會勞動之罪與不
    得易科罰金之罪、得易服社會勞動之罪與不得易服社會勞動
    之罪等情形，須受刑人請求檢察官聲請定應執行刑者，始得
    依第51條規定定之；宣告多數有期徒刑者，於各刑中之最長
    期以上，各刑合併之刑期以下，定其刑期，但不得逾30年，
    刑法第50條、第53條、第51條第5 款分別定有明文。另依刑
    法第53條所定，應依刑法第51條第5 款規定定其應執行之刑
    者，由該案犯罪事實最後判決之法院之檢察官，聲請該法院
    裁定之，刑事訴訟法第477 條第1 項已有明定。再者，法律
    上屬於自由裁量之事項，有其外部性界限及內部性界限，並
    非概無拘束。依據法律之具體規定，法院應在其範圍選擇為
    適當之裁判者，為外部性界限；而法院為裁判時，應考量法
    律之目的，及法律秩序之理念所在者，為內部性界限。法院
    為裁判時，二者均不得有所踰越，是數罪併罰，有二裁判以
    上，定其應執行之刑時，固屬法院自由裁量之事項，然仍應
    受前揭外部性界限及內部性界限之拘束。
三、經查：本件受刑人因犯如附表所示之各罪，先後經法院判處
    如附表所示之刑，而各罪之犯罪日期，均在最先判決確定日
    即民國109 年11月18日之前，且附表編號1 至4 之罪復經臺
    灣高等法院高雄分院以110 年度聲字第623 號裁定定應執行
    刑有期徒刑2 年4 月確定（各罪之犯罪時間、判決案號、確
    定日期等詳見附表所載），此有各該判決書及臺灣高等法院
    被告前案紀錄表等件附卷可考，符合數罪定其應執行之刑之
    要件。經核，本院為上開案件犯罪事實最後判決之法院，且
    受刑人本案所犯有得易科罰金之罪（即附表編號4 ）、得易
    服社會勞動之罪（即附表編號5 ）與不得易科罰金及易服社
    會勞動之罪（即附表編號1 至3 ），依刑法第50條第1 項但
    書之規定，不得定應執行刑，然受刑人已具狀依刑法第50條
    第2 項規定，請求檢察官就附表所示之各罪聲請定應執行刑
    ，有受刑人於111 年1 月22日提出之受刑人是否同意聲請定
    執行刑調查表在卷可查，本院認本件聲請核屬正當。復依前
    開說明，本院就附表所示案件，再為定應執行刑之裁判時，
    自應受前開裁判所為定應執行刑內部界限之拘束，即不得重
    於上開曾經定應執行刑之罪與其餘各罪所示判決刑度加計之
    總和（即有期徒刑2 年4 月＋2 月＝2 年6 月）。再衡酌被
    告所犯為詐欺、侵占、誣告等案件，其間之罪質殊同、各次
    犯行時間介於105 年6 月至同年9 月間之相隔日數、侵害法
    益、各次犯行對於法秩序呈現高度之輕率態度、對於社會整
    體之危害程度，與受刑人仍有復歸社會之需要、刑罰之邊際
    效益遞減、痛苦程度遞增等總體情狀，復綜合受刑人對於本
    件定應執行刑案件以書面陳述之意見，希望法院從輕量刑等
    語（見卷附聲請定執行刑調查表），定其應執行之刑如主文
    所示。
四、又附表編號4 所示之罪，雖得易科罰金，惟因與不得易科罰
    金之他罪併合處罰之結果，自亦不得易科罰金；附表編號5
    所示之罪，雖得易服社會勞動，惟因與不得易服社會勞動之
    他罪併合處罰之結果，自亦不得易服社會勞動，併此敘明。
五、爰依刑事訴訟法第477 條第1 項，刑法第50條第1 項但書、
    第2 項、第53條、第51條第5 款，裁定如主文。
中    華    民    國   111    年    2     月    18    日
                  刑事第七庭    法  官  洪韻筑
以上正本證明與原本無異。
如不服本裁定，應於收受送達後5日內向本院提出抗告狀。
因疫情而遲誤不變期間，得向法院聲請回復原狀。
中    華    民    國   111    年    2     月    18    日
                                書記官  蔡嘉晏
附表：
┌─┬────┬───────┬─────┬────────────┬────────────┐
│  │        │              │          │     最後事實審         │        確定判決        │
│編│        │              │          ├─────┬──────┼─────┬──────┤
│號│ 罪名   │   宣告刑     │ 犯罪日期 │法院、案號│判決日期    │法院、案號│確定日期    │
│  │        │              │          │          │            │          │            │
├─┼────┼───────┼─────┼─────┼──────┼─────┼──────┤
│1 │詐欺    │有期徒刑10月  │105 年7 月│雄高分院  │109 年11月18│同左      │109 年11月18│
│  │        │              │22日前某時│109 年度上│日          │          │日          │
│  │        │              │          │易字第367 │            │          │            │
│  │        │              │          │號        │            │          │            │
├─┼────┼───────┼─────┼─────┼──────┼─────┼──────┤
│2 │詐欺    │有期徒刑11月  │105 年7 月│雄高分院  │109 年11月18│同左      │109 年11月18│
│  │        │              │18日前某時│109 年度上│日          │          │日          │
│  │        │              │          │易字第367 │            │          │            │
│  │        │              │          │號        │            │          │            │
├─┼────┼───────┼─────┼─────┼──────┼─────┼──────┤
│3 │詐欺    │有期徒刑1年2月│105 年7 月│雄高分院  │109 年11月18│同左      │109 年11月18│
│  │        │              │25日前某時│109 年度上│日          │          │日          │
│  │        │              │          │易字第367 │            │          │            │
│  │        │              │          │號        │            │          │            │
├─┼────┼───────┼─────┼─────┼──────┼─────┼──────┤
│4 │侵占    │有期徒刑6月， │105 年6 月│雄高分院  │110 年2 月4 │同左      │110 年2 月4 │
│  │        │如易科罰金，以│4 日      │109 年度上│日          │          │日          │
│  │        │新臺幣1,000元 │          │易字第585 │（聲請書誤載│          │            │
│  │        │折算1日。     │          │號        │110 年2 月24│          │            │
│  │        │              │          │          │日）        │          │            │
├─┼────┼───────┼─────┼─────┼──────┼─────┼──────┤
│5 │誣告    │有期徒刑2月   │105 年9 月│110 年度簡│110 年10月27│同左      │110 年10月27│
│  │        │              │22日      │上字第149 │日          │          │日          │
│  │        │              │          │號        │（聲請書誤載│          │            │
│  │        │              │          │          │110 年3 月31│          │            │
│  │        │              │          │          │日）        │          │            │
├─┼────┴───────┴─────┴─────┴──────┴─────┴──────┤
│備│編號1 至4 所示之宣告刑，經臺灣高等法院高雄分院以110 年度聲字第623 號裁定定應執行刑為有期│
│註│徒刑2 年4月確定（執行案號：高雄地檢110 年執字第2094號）                                 │
└─┴────────────────────────────────────────────┘